【裁判字號】    97,交訴緝,11
【裁判日期】    971224
【裁判案由】    公共危險
【裁判全文】
臺灣臺中地方法院刑事判決            97年度交訴緝字第11號
公  訴  人  臺灣臺中地方法院檢察署檢察官
被      告  乙○○
上列被告因公共危險等案件，經檢察官提起公訴（95年度偵字第
28494 號），本院判決如下：
    主    文
乙○○服用酒類，不能安全駕駛動力交通工具而駕駛，處有期徒
刑月；又駕駛動力交通工具肇事，致人受傷而逃逸，處有期徒
刑捌月。應執行有期徒刑拾月。緩刑年。
    犯 罪 事 實 及 理 由
一、本院認定之犯罪事實及證據，除犯罪事實欄一第2 行，關於
    「中清路與雅潭路某處」之記載，更正為「中清路與雅潭路
    口某小吃部」、同欄一第5 行，關於「於同日（11日）時58
    分許」之記載，更正為「於同日（11日）0 時58分許」外，
    餘均引用如附件所示檢察官聲請簡易判決處刑書之記載（過
    失傷害罪部分，業經告訴人甲○○撤回告訴，本院另為不受
    理之判決）；並據被告乙○○於本院準備程序及審理程序中
    就被訴之犯罪事實為有罪之自白。
二、被告前未曾受有期徒刑以上刑之宣告，有臺灣高等法院被告
    前案紀錄表1 份在卷可稽，其因上開犯行致罹刑典，經此刑
    之宣告後，應知警惕而無再犯之虞，及事後業與告訴人甲○
    ○達成調解，賠償其損失，亦有本院97年度中調字第1784號
    調解程序筆錄在卷可考，足認所宣告之刑以暫不執行其刑為
    適當，爰依刑法第74條第1 項第1 款規定，併予宣告緩刑3
    年，以勵自新。
三、按本條例施行前，經通緝而未於中華民國96年12月31日以前
    自動歸案接受偵查、審判或執行者，不得依本條例減刑，中
    華民國96年罪犯減刑條例第5 條定有明文。經查，被告上開
    犯罪之時間，固在96年4 月24日前，惟被告經本院合法傳拘
    未到，於96年4 月10日發布通緝，迨於97年11月22日為警緝
    獲，此有本院96年4 月10日96年中院慶刑緝字第279 號通緝
    書及內政部警政署國道公路警察局第二警察隊通緝案件移送
    書各1 份在卷可按，是被告未於96年12月31日以前自動歸案
    接受審判，依上開規定，自不得依該條例減刑，併此指明。
四、依刑事訴訟法第273 條之1 第1 項、第299 條第1 項前段、
    第310 條之2 、第454 條第2 項，刑法第185 條之3 、第
    185 條之4 、第51條第5 款，刑法施行法第1 條之1 第1 項
    ，判決如主文。
中    華    民    國    97    年    12    月    24    日
                  刑事第九庭   法   官  楊萬益
以上正本證明與原本無異。
如不服本判決，應於收受送達後10日內向本院提出上訴書狀（應
敘述具體理由並附繕本）。
上訴書如未敘述理由，應於上訴期間屆滿後20日內補提理由書於
本院。
                               書記官   譚系媛
中    華    民    國    97    年    12    月    24    日
附件：
臺灣臺中地方法院檢察署檢察官起訴書
                                    95年度偵字第28494 號
      被      告  乙○○  男  37歲（民國○○年○月○○日生）
                          住臺中市○○區○○里○○○○街
                            3號
                          國民身分證統一編號：Ｚ000000000
                          號
上列被告因公共危險等案件，已經偵查終結，認應該提起公訴，
茲將犯罪事實及證據並所犯法條分敘如下：
    犯罪事實
一、乙○○自民國95年12月10日20時許起至23時許止，在臺中縣
    大雅鄉○○路與雅潭路某處，飲用米酒數瓶後，已達不能安
    全駕駛動力交通工具之程度，仍於翌日 (11日)0 時 許起，
    駕駛車牌號碼6L─8590號自用小客車上路，沿臺中縣大雅鄉
    ○○路往臺中市方向行駛。嗣於同日 (11日)時58 分許，行
    經北區○○路與榮華街路口時，本應注意車前狀況，並隨時
    採取必要之安全措施及應遵守道路交通標誌、標線、號誌之
    指示等交通安全規則。且依當時情況又非不能注意，竟因酒
    後注意力無法集中，而仍違規駛入對向車道，致撞擊對向沿
    北興街往崇興路方向，由甲○○所騎乘車牌號碼BIL ─056
    號重型機車，甲○○因此人車倒地，受有顏面、右肩、左肘
    、雙手及左下腹等多處擦傷。詎乙○○竟未對甲○○為照護
    措施，隨即駕駛上開車輛逃逸。嗣經警據報前往追捕查獲，
    並於同日 (11日)凌 晨1 時34分許，測得乙○○呼氣酒精濃
    度達每公升1.05毫克，始悉上情。
二、案經甲○○訴由臺中市警察局第二分局報告偵辦。
      證據並所犯法條
一、上揭犯罪事實，業據被告乙○○於警詢、偵訊中時坦承不諱
    ，核與警詢中告訴人甲○○之指訴及證人林琮諺之證述情節
    相符，復有酒精濃度測定單、刑法第185 條之3 查獲後測試
    觀察職務報告書、臺中市警察局舉發違反道路交通管理事件
    通知單影本、道路交通事故調查報告表 (一)、 (二)、道路
    交通事故現場圖各1 份及現場照片12張在卷可資佐證。足見
    被告自白與事實相符，應堪採信。按汽車行駛時，駕駛人應
    注意車前狀況，並隨時採取必要之安全措施。又駕駛人駕駛
    汽車，應遵守道路交通標誌、標線、號誌之指示，並服從交
    通指揮人員之指揮。道路交通安全規則第94條第3 項、第90
    條分別定有明文。是被告於駕駛時自應注意上述道路交通安
    全規定。而依當時路況又無不能注意之情形，竟疏不注意為
    之，以致肇事，且其已因飲酒而不能安全駕駛，足證被告之
    駕車失當行為，顯有過失。再者，告訴人確因本件車禍受傷
    ，亦有中國醫藥大學附設醫院診斷證明書1 紙附卷足憑。是
    被告之過失行為與之傷害結果間，有相當因果關係，是本件
    事證已臻明確，被告犯嫌，洵堪認定。
二、核被告乙○○所為，係犯刑法第185 條之3 、第185 條之4
    之公共危險及第284 條第1 項前段之過失傷害罪嫌。被告係
    酒醉駕車，因而致人受傷，其所犯過失傷害罪嫌，請依道路
    交通管理處罰條例第86條第1 項之規定，加重其刑。被告所
    犯上揭3 罪嫌間，行為不同，罪名互殊，請予分論併罰。
三、依刑事訴訟法第251條第1項提起公訴。
          此    致
臺灣臺中地方法院
中    華    民    國    95    年    12    月    22    日
                                檢 察 官  羅 永 安
本件正本證明與原本無異
中    華    民    國    96    年    1     月    3     日
                                書 記 官  陳 佳 琪
附錄本案所犯法條全文
中華民國刑法第185條之3（重大違背義務致交通危險罪）
服用毒品、麻醉藥品、酒類或其他相類之物，不能安全駕駛動力
交通工具而駕駛者，處1 年以下有期徒刑、拘役或3 萬元以下罰
金。
中華民國刑法第185條之4（肇事遺棄罪）
駕駛動力交通工具肇事，致人死傷而逃逸者，處6 月以上5 年以
下有期徒刑。
中華民國刑法第284條
（過失傷害罪）
因過失傷害人者，處 6 月以下有期徒刑、拘役或 5 百元以下罰
金，致重傷者，處1 年以下有期徒刑、拘役或5 百元以下罰金。
從事業務之人，因業務上之過失傷害人者，處 1 年以下有期徒刑
、拘役或1 千元以下罰金，致重傷者，處 3 年以下有期徒刑、
拘役或2 千元以下罰金。


司法院資訊處製作；財團法人民間司法改革基金會備份。
